Tulln, Dominikanerinnen (www.monasterium.net)
Tulln, Dominikanerinnen (www.monasterium.net)
- TullnOP 1544 VIII 11, 11. August 1544 (1544-08-11); 1544_VIII_11
  Aussteller; Muckendorf an der Donau (GB TU); Tulln; Tulln (GB TU); Tulln, Dominikanerinnenkloster
- TullnOP 1563 XII 10, 10. Dezember 1563 (1563-12-10); 1563_XII_10
  K. Ferdinand I. bestätigt die Entscheidung der N.Ö. Regierung, daß die Unterthanen zu Boemisch-Krut, welche wider das Frauen Kloster zu Tulln wegen Neuerung geklagt hatten, schuldig seyn sollen die Roboth zu leisten, oder von jedem Haus 6 Schilling Pfenning Robothgeld zu geben.
  Ferdinand I., Römisch-deutscher Kaiser (1531-1564), Aussteller; Großkrut (GB Poysdorf); Tulln, Dominikanerinnenkloster; Wien
- TullnOP 1565 I 31, 31. Jänner 1565 (1565-01-31); 1565_I_31
- TullnOP 1579 IV 10, 10. April 1579 (1579-04-10); 1579_IV_10
- TullnOP 1613 II 15, 15. Februar 1613 (1613-02-15); 1613_II_15
- TullnOP 1613 IV 23, 23. April 1613 (1613-04-23); 1613_IV_23
- TullnOP 1619 III 12, 12. März 1619 (1619-03-12); 1619_III_12
  Fraternitätsbrief des Dominicaner-Conventes zu Wien für das Nonnenkloster zu Tulln. Wien
- TullnOP 1622 XII 29, 29. Dezember 1622 (1622-12-29); 1622_XII_29
- TullnOP 1639 IV 18, 18. April 1639 (1639-04-18); 1639_IV_18
- TullnOP 1660 VI 12, 12. Juni 1660 (1660-06-12); 1660_VI_12
- TullnOP 1660 VII 07, 7. Juli 1660 (1660-07-07); 1660_VII_07
  Die N.Ö. Landschaft verkauft den Tatz zu Klein-Schoenpichl und Cranau der Stadt Tulln, welche aber selben bald darauf dem dortigen Frauen Kloster überläßt, dem derselbe auch versichert wird.
  Kleinschönbichl (GB TU); Kronau (GB TU); Tulln (GB TU); Tulln, Dominikanerinnenkloster; Wien
- TullnOP 1660 VII 09, 9. Juli 1660 (1660-07-09); 1660_VII_09
  Obige Landschafts Verordnete [von N.Ö.] verkaufen dem Frauen Kloster zu Tulln den Tatz im Markte Boehmisch-Krut und im Dorfe Irlstorf bey der Wiener Brücke.
  Aussteller; Großkrut (GB Poysdorf); Tulln, Dominikanerinnenkloster; Wien
- TullnOP 1667 VII 11, 11. Juli 1667 (1667-07-11); 1667_VII_11
- TullnOP 1677 XII 07, 07. Dezember 1677 (1677-12-07); 1677_XII_07
- TullnOP 1693 VIII 26, 26. August 1693 (1693-08-26); 1693_VIII_26
  Dieselben [Die N.Ö. Landschaft Verordnete] verkaufen dem Frauen Kloster zu Tulln das Drittel der Landsteuer um 1865 Gulden 10 Pfenning.
- TullnOP 1693 IX 12, 12. September 1693 (1693-09-12); 1693_IX_12
  Indulgenz Papst Innocenz XII. für das Tulner Nonnenkloster.
  Innozenz XII., Papst; Rom; Tulln, Dominikanerinnenkloster
- TullnOP 1708 VII 08, 8. Juli 1708 (1708-07-08); 1708_VII_08.1
  Papst Clemens XI. verleiht jedem Priester, der am Hochaltar der Kirche des Tullner Nonnenklosters an bezeichneten Tagen für eine Nonne, deren Verwandte des 1. und 2. Grades oder für einen Wohlthäter des Klosters eine Seelenmesse liest, einen Ablaß.
  Clemens XI., Papst, Aussteller; Rom; Tulln, Dominikanerinnenkloster
- TullnOP 1708 VII 08, 08. Juli 1708 (1708-07-08); 1708_VII_08
- TullnOP 1716 III 23, 23. März 1716 (1716-03-23); 1716_III_23
- TullnOP 1742 VI 01, 1. Juni 1742 (1742-06-01); 1742_VI_01
  Dieselben [Die N.Ö. Landschaft Verordnete] verkaufen dem Frauen Kloster zu Tulln das dritte Steuer Drittel zu 61 Gulden 2 Schilling 11 Pfenning um eine à 5 Procent berechnete Capitals Summe von 1225 Gulden.
- TullnOP 1752 VI 12, 12. Juni 1752 (1752-06-12); 1752_VI_12